# Ana Izabela Jorge Carvalho do Nascimento

Casada, 28 anos.

**OBJETIVO** 



**ENDEREÇO** 

Passagem Fátima - Marco



**TELEFONE** (91) 98409-0012



**EMAIL** 

aizabelajcn@gmail.com



LINKEDIN in/aizabelajcn

## **APRESENTAÇÃO**

Organizacional, Analista de RH.

Psicóloga 10/06766, pós-graduanda MBA Gestão de Pessoas. Bussines Partner em Recursos Humanos, com experiência em recrutamento e seleção por competência e de alta performance, treinamento e desenvolvimento através de planos de desenvolvimento individuais de gestores e liderados, e na construção da jornada do colaborador desde onboarding até o offboarding. Atuando no planejamento de processos e ações focadas na experiência do colaborador, visando o bem-estar e a qualidade de vida no ambiente laboral. Atuo também como palestrante.

### **EXPERIÊNCIA PROFISSIONAL**

Supervisora de RH, Bussines Partner em RH, Psicóloga

#### **GRUPO SER EDUCACIONAL**

### Analista de Recursos Humanos Sênior 01/2023 até o momento IES – UNAMA "CAMPUS" ALCINDO CACELA E GENTIL

Bussines Partner em RH atuando junto aos gestores no desenvolvimento e no planejamento estratégico; Recrutamento, avaliação e seleção de candidatos às vagas de clientes via Gupy e Peixe 30 - Recruiter, acompanhando todo o processo desde o recrutamento até onboarding; Realização de entrevistas de desligamento; Suporte ao acompanhamento das avaliações do período de experiência (45 e 90 dias), junto aos gestores; Suporte junto aos gestores na execução da avaliação de desempenho e criação dos PDIs dos colaboradores; Levantamento, planejamento e realização dos treinamentos; Atuação, quando necessário, como multiplicador de treinamento; Planejamento e execução de ações de clima, cultura e de qualidade de vida no trabalho; Acompanhamento de rituais de gestão; Realização de ações internas para garantir um bom clima organizacional; Acompanhamento dos indicadores da área.

# Analista de Recursos Humanos Sênior 06/2022 a 12/2022

# STARTUPS - GOKURSOS, BUNI, PEIXE30, BEDUKA, OVERDRIVES, PROVA FÁCIL, DELINEA

Bussines Partner em RH atuando junto aos gestores no desenvolvimento e no planejamento estratégico; Recrutamento, avaliação e seleção de candidatos às vagas de clientes via Gupy e Peixe 30 - Recruiter, acompanhando todo o processo desde o recrutamento até onboarding; Realização de entrevistas de desligamento; Suporte ao acompanhamento das avaliações do período de experiência (45 e 90 dias), junto aos gestores; Suporte junto aos gestores na execução da avaliação desempenho e criação dos PDIs dos colaboradores; Levantamento, planejamento e realização dos treinamentos; Planejamento e execução de ações de clima, cultura e de qualidade de vida no trabalho; Realização de ações internas para garantir um bom clima organizacional; Acompanhamento dos indicadores da área.

### Analista de Recursos Humanos Pleno 10/2020 – 06/2022 IES – UNINASSAU "CAMPUS" BELÉM

Recrutamento, avaliação e seleção de candidatos às vagas de clientes via Gupy e Peixe 30 - Recruiter, acompanhando todo o processo desde o recrutamento até onboarding; Realização de entrevistas de desligamento; Suporte ao acompanhamento das avaliações do período de experiência (45 e 90 dias), junto aos gestores; Suporte junto aos gestores na execução da avaliação de desempenho e criação dos PDIs dos colaboradores; Levantamento, planejamento e realização dos treinamentos; Atuação, quando necessário, como multiplicador de treinamento; Planejamento e execução de ações de clima, cultura e de qualidade de vida no trabalho; Acompanhamento de rituais de gestão; Realização de ações internas para garantir um bom clima organizacional; Acompanhamento dos indicadores de área.

# Assistente de Recursos Humanos 09/2019 – 09/2020

#### IES - UNAMA "CAMPUS" ANANINDEUA E PARQUE SHOPPING

Recrutamento e Seleção; Admissão e Desligamento; Integração Colaborador; Controle de Experiência; Gestão e desenvolvimento de colaborador; Avaliação de desempenho; Apoio aos gestores no processo de acompanhamento das equipes; Pesquisa de Clima Organizacional e ações internas a partir dos resultados da pesquisa; Ações de Clima e Cultura; Gestão de Cotas Legais: Menor Aprendiz e PCD's; Programa Anual de Treinamentos (PAT); Indicadores de Gestão de Pessoas; Eventos/Ações Institucionais.

### QUARTZO SOLUÇÕES EM CONDOMÍNIOS

### Analista de Recursos Humanos 05/2019 – 08/2019

Gestão de Pessoas; Recrutamento e Seleção para vagas do escritório e para terceirização em condomínios; Rotinas administrativas de RH; Consultoria para conflitos nos condomínios; Processo de Admissão e Demissão; Avaliação de Experiência; Avaliação de Desempenho; Treinamento e Desenvolvimento; Cotação, entrega e controle de Uniformes e EPl's; Assistência Social; Assessoria a Diretoria; Ações internas (endomarketing); Eventos institucionais.

#### **GRUPO LOCARAUTO**

# Assistente de Recursos Humanos 05/2017 – 05/2019

Rotinas Administrativa de RH; Recrutamento e Seleção; Aplicação de testes psicológicos (bateria BPA, BFP, PALOGRÁFICO, R1, R1 FORMA B; G36, TEALT, TEACO, TEADI, AC; TAS; NEO PI R; EPR E IFP II); Entrevista, Parecer; Processo de Admissão e Demissão; Avaliação de Experiência, Avaliação de Desempenho e Treinamentos; ASOS (Admissional, Periódico e Demissional); Cotação entrega e controle de Uniformes e EPI's; Assistência Social; Organização de Eventos (Confraternizações e Aniversariante do Mês).

# Estagiária de Psicologia – Recursos Humanos 04/2016 – 05/2017

Recrutamento e Seleção; aplicação de testes psicológicos (bateria BPA, BFP, PALOGRÁFICO, R1, R1 FORMA B; G36, TEALT, TEACO, TEADI, AC; TAS; NEO PI R; EPR E IFP II); Entrevista; Parecer Psicológico. Processo de Admissão; Apresentação funcionário novo a empresa; Entrega de uniformes e EPI's; Organização de eventos daempresa.

## FORMAÇÃO ACADÊMICA



Pós - Graduação - UNAMA - MBA em Gestão de Pessoas - Concluinte.
Superior Completo - UNAMA - Psicologia - Concluído em 2018.

## **QUALIFICAÇÕES**



- Cursando Inglês Fluency Academy Conclusão em 12/2024.
- Curso Employer Branding na prática Gupy Academy 2022.
- Curso Retenção de Talentos Gupy Academy 2022.
- Curso Aplicação e Correção: Z-Teste Coletivo e Individual Ethos 2019.
- Curso Aplicação e Correção: Testes de Atenção e Memoria BPA, TEACO, TEADI, TEALT - Ethos - 2019.
- Curso Aplicação e Correção: Palográfico Ethos 2019.